ACORDAO-COMPLETO-2520365

ACÓRDÃO DE RELAÇÃO

ACÓRDÃO DE RELAÇÃO 19113/2021 ATA 41/2021 - SEGUNDA CÂMARA

Acórdão 19113/2021-TCU-Segunda Câmara
Considerando que o presente processo trata de monitoramento determinado pelo Acórdão 951/2015-TCU-Segunda Câmara em face do cumprimento apenas parcial dos itens 9.2 e 9.3 do Acórdão 11914/2011-TCU-Segunda Câmara pelo Instituto Nacional de Colonização Agrária (Incra) e pela Secretaria Extraordinária de Regularização Fundiária na Amazônia Legal (Serfal) do então Ministério do Desenvolvimento Agrário (MDA) ;
Considerando que, ao julgar o feito, o Acórdão 557/2018 foi proferido pela 2ª Câmara do TCU nos seguintes termos:
" (...) 9.3. rejeitar as razões de justificativa para, assim, aplicar em desfavor dos responsáveis elencados no quadro abaixo, individualmente, a multa prevista no art. 58, IV, da Lei nº 8.443, de 1992, e no art. 268, VII, do RITCU, sob o valor de R$ 7.500,00 (sete mil e quinhentos reais) , em face do descumprimento aos Acórdãos 11.914/2011, 3.333/2013 e 951/2015, da 2ª Câmara do TCU, fixando-lhes o prazo de 15 (quinze dias) , a contar da notificação, para comprovarem, perante o Tribunal (art. 214, III, "a", do RITCU) , o recolhimento da dívida aos cofres do Tesouro Nacional, atualizada monetariamente na forma da legislação em vigor:
	Responsável
	CPF
	Cargo/função

	Carlos Mário Guedes de Guedes
	XXX.955.950-XX
	Presidente do Incra

	Sérgio Roberto Lopes
	XXX.873.569-XX
	Secretário da Serfal

	Alysson Rogers Soares Macedo
	XXX.998.503-XX
	membros dos grupos de trabalho instituídos pelas Portarias Conjuntas Incra/Serfal 12/2012 e 2/2014.

	Diego Reis Melo
	XXX.417.317-XX
	
	Considerando que, por intermédio do Acórdão 11.774 na Sessão de 27/11/2018 (Ata n° 44/2018) , a 2ª Câmara do TCU conheceu do agravo interposto por Sérgio Roberto Lopes em face do despacho não conhecedor do pedido de reexame contra o aludido Acórdão 557/2018-TCU-Segunda Câmara para, no mérito, rejeitá-lo;
 Considerando, ainda, que, por meio do Acórdão 427 na Sessão de 28/1/2020 (Ata nº 1/2020) , a 2ª Câmara do TCU conheceu do pedido de reexame interposto por Alysson Rogers Soares Macedo contra o referido Acórdão 557/2018-TCU-Segunda Câmara para, no mérito, dar-lhe provimento, tendo nesse sentido excluído o valor da multa aplicada, com a extensão desse benefício em prol de Diego Reis Melo;
Considerando que, no presente momento, o TCU deve avaliar a quitação da multa aplicada em desfavor de Carlos Mário Guedes de Guedes por intermédio do Acórdão 557 prolatado pela 2ª Câmara do TCU na Sessão Extraordinária de 21/2/2018 (Ata n.º 4/2018) ;
Considerando que a Seproc teria assinalado o integral recolhimento da respectiva dívida por Carlos Mário Guedes de Guedes por meio do desconto em folha de pagamento como atestado pelo demonstrativo de débito acostado à Peça 334, tendo restado o saldo devedor remanescente de apenas R$ 4,81 (data de referência em 21/10/2021) ;
Considerando, todavia, que, diante da baixíssima materialidade desse valor remanescente (R$ 4,81) , com o evidente custo de cobrança em montante muito superior a esse irrisório valor, o TCU pode conceder a subsequente quitação ao respectivo responsável em homenagem, assim, aos princípios administrativos da razoabilidade, economia processual e racionalidade administrativa;
Considerando, enfim, que, à Peça 337, o MPTCU anuiu à aludida proposta da unidade técnica;
Considerando, por fim, que, diante do não recolhimento da multa individual aplicada pelo item 9.3 do Acórdão 557/2018-TCU-Segunda Câmara em desfavor de Sérgio Roberto Lopes, teria sido constituído o correspondente processo de cobrança executiva sob o TC Processo 025.668/2021-8, tendo a cobrança executiva sido transmitida à AGU em 8/8/2021;
Os Ministros do Tribunal de Contas da União, reunidos em Sessão da 2ª Câmara, ACORDAM, por unanimidade, com fundamento nos arts. 143, inciso I, alínea "a" e 218 do Regimento Interno do TCU, aprovado pela Resolução nº 246, de 2011, em dar a específica quitação da multa em prol de Carlos Mário Guedes de Guedes (CPF: XXX.955.950-XX) diante do integral recolhimento da multa individual aplicada pelo Acórdão 557/2018 prolatado pela 2ª Câmara do TCU na Sessão na Sessão Extraordinária de 21/2/2018 (Ata n.º 4/2018) , sob as seguintes condições:
 (i) valor original da multa em R$ 7.500,00 e data de origem da multa em 21/2/2018, tendo o recolhimento sido promovido pelos seguintes valores:
	Valores Recolhidos
	Datas dos Recolhimentos

	R$   209,00
	30/04/2018

	R$   209,00
	31/05/2018

	R$   209,00
	30/06/2018

	R$   209,00
	31/07/2018

	R$   209,00
	31/08/2018

	R$   209,00
	30/09/2018

	R$   209,00
	31/10/2018

	R$   209,00
	30/11/2018

	R$   209,00
	30/12/2018

	R$   209,00
	31/01/2019

	R$   209,00
	28/02/2019

	R$   209,00
	31/03/2019

	R$   209,00
	30/04/2019

	R$   209,00
	31/05/2019

	R$   209,00
	30/06/2019

	R$   209,00
	31/07/2019

	R$   209,00
	31/08/2019

	R$   209,00
	30/09/2019

	R$   209,00
	31/10/2019

	R$   209,00
	30/11/2019

	R$   209,00
	30/12/2019

	R$   209,00
	31/01/2020

	R$   209,00
	28/02/2020

	R$   209,00
	31/03/2020

	R$   209,00
	30/04/2020

	R$   209,00
	31/05/2020

	R$   209,00
	30/06/2020

	R$   209,00
	31/07/2020

	R$   209,00
	31/08/2020

	R$   209,00
	30/09/2020

	R$   209,00
	31/10/2020

	R$   209,00
	30/11/2020

	R$   209,00
	30/12/2020

	R$   209,00
	31/01/2021

	R$   209,00
	28/02/2021

	R$   209,00
	31/03/2021

	R$   209,00
	31/08/2021

 (ii) prolatar, em sintonia com os pareceres emitidos neste processo, a providência abaixo fixada pelo item 1.8 deste Acórdão:
1. Processo TC-Processo 008.233/2015-2 (MONITORAMENTO) 
	1.1. Apensos: TC-Processo 025.668/2021-8 (COBRANÇA EXECUTIVA) e TC- Processo 026.908/2018-2 (SOLICITAÇÃO) 
	1.2. Interessada: Secretaria de Gestão de Processos (Seproc) .
	1.3. Instituições: Instituto Nacional de Colonização e Reforma Agrária e Secretaria de Agricultura Familiar e Cooperativismo.
	1.4. Relator: Ministro-Substituto André Luís de Carvalho.
	1.5. Representante do Ministério Público: Procurador Rodrigo Medeiros de Lima.
	1.6. Unidade Técnica: Secretaria de Gestão de Processos (Seproc) .
	1.7. Representação legal: não há.
	1.8. Providência: enviar a cópia do presente Acórdão, com a cópia do parecer da unidade técnica, a Carlos Mário Guedes de Guedes e ao Instituto Nacional de Colonização e Reforma Agrária (Incra) , para ciência.

Segunda Câmara

Secretaria de Gestão de Processos (Seproc).

ANDRÉ DE CARVALHO

não há.

Procurador Rodrigo Medeiros de Lima.

MONITORAMENTO (MON)